臺灣板橋地方法院刑事判決　　　　　　　96年度易字第1836號
公　訴　人　臺灣板橋地方法院檢察署檢察官
被　　　告　甲○○
　　　　　　　　　　（現於臺灣臺北監獄執行中）
上列被告因竊盜等案件，經檢察官提起公訴（96年度偵字第6251
號），本院於準備程序進行中，被告就被訴之事實為有罪之陳述
，經告知被告簡式審判程序之旨，並聽取當事人之意見後，裁定
進行簡式審判程序，本院判決如下：
    主  文
甲○○結夥三人踰越安全設備竊盜，累犯，處有期徒刑壹年，減
為有期徒刑陸月，如易科罰金，以新臺幣壹仟元折算壹日；又共
同無故侵入他人住宅，累犯，處拘役肆拾日，如易科罰金，以新
臺幣壹仟元折算壹日，減為拘役貳拾日，如易科罰金，以新臺幣
壹仟元折算壹日。
    事  實
一、甲○○素行不良，最近一次於民國（下同）89年、91年間因
    竊盜案件，分別經臺灣桃園地方法院及本院各判處有期徒刑
    6 月、11月，裁定應執行有期徒刑1 年4 月確定；又於93年
    間因違反毒品危害防制條例及偽造文書案件，經本院各判處
    有期徒刑8 月、4 月及5 月，裁定應執行有期徒刑1 年3 月
    確定，上開徒刑於94年10月25日縮刑期滿執行完畢。詎仍不
    知悔改，竟與真實姓名年籍不詳綽號為「小風」之成年男子
    及「小風」之成年友人，結夥3 人共同基於意圖為自己不法
    所有之犯意聯絡與行為分擔，於95年12月12日上午某時許，
    由甲○○駕駛車牌號碼7212─EV號自用小客車搭載綽號「小
    風」之人及「小風」之成年友人外出伺機竊取財物。嗣於同
    日上午10時許，甲○○將上開自用小客車停放於臺北縣土城
    市○○路246 號附近之停車格後，綽號「小風」之男子遂由
    上開門牌號碼6 樓頂樓攀爬鐵窗至乙○○位於臺北縣土城市
    ○○路246 號5 樓之住處，再以不詳之方式破壞鐵窗踰越窗
    戶之安全設備無故侵入屋內，竊取乙○○置於屋內之手機1
    支、金飾戒指、手鍊、項鍊、鑽戒、金質獎章2 枚、電腦螢
    幕及撲滿1 個等財物，而甲○○與「小風」之成年友人則在
    樓下負責把風接應。綽號「小風」於竊得上開財物後，隨即
    由在樓下把風接應之甲○○及「小風」之成年友人幫忙將上
    開竊得之物品搬運至甲○○駕駛之自用小客車上，得逞後甲
    ○○即駕駛前開車輛搭載「小風」及「小風」之成年友人逃
    離現場。嗣經乙○○發覺屋內遭竊後，報警處理，並經警調
    閱監視錄影畫面，始循線查獲上情。
二、案經臺北縣政府警察局土城分局報請暨告訴人乙○○訴請臺
    灣板橋地方法院檢察署檢察官偵查起訴。
    理  由
一、按除被告所犯為死刑、無期徒刑、最輕本刑為三年以上有期
    徒刑之罪或高等法院管轄第一審案件者外，於第一次審判期
    日前之準備程序進行中，被告先就被訴事實為有罪之陳述時
    ，審判長得告知被告簡式審判程序之旨，並聽取當事人、代
    理人、辯護人及輔佐人之意見後，裁定進行簡式審判程序，
    刑事訴訟法第273 條之1 第1 項定有明文。經核，本件被告
    甲○○所犯係死刑、無期徒刑、最輕本刑為三年以上有期徒
    刑以外之罪，其於準備程序中就被訴事實為有罪之陳述，經
    法官告知簡式審判程序之旨，並聽取公訴人、被告之意見後
    ，本院爰依首揭規定，裁定依簡式審判程序審理，合先敘明
    。
二、訊據被告甲○○對於上揭時、地與綽號「小風」及「小風」
    之成年友人結夥3 人竊盜及無故侵入他人住宅之事實於本院
    準備程序及審理時供承不諱，核與告訴人乙○○於警詢及偵
    查中之指訴相符，並有臺北縣路邊停車繳費通知單查詢結果
    及人工計時繳費通知單影本附卷可稽（見偵查卷第16頁及第
    17頁），此外又有監視錄影光碟乙片在卷可佐，而上開監視
    錄影光碟經檢察官於96年3 月23日勘驗，並製有上開勘驗筆
    錄暨翻拍照片15紙附卷可憑（見偵查卷第29頁至第44頁）。
    綜上所述，足徵被告所為之自白核與事實相符，其自白應可
    採信，是以本件事證已臻明確，被告之犯行應堪認定。
三、核被告所為，係犯刑法第321 條第1 項第2 款、第4 款之結
    夥三人踰越安全設備竊盜之加重竊盜罪及同法第306 條第1
    項之無故侵入他人住宅罪。又被告所犯無故他人住宅罪與綽
    號「小風」及「小風」之成年友人間有犯意聯絡及行為分擔
    ，應論以共同正犯。再被告所犯上開二罪間，犯意各別，行
    為互異，應分論併罰。又被告前於89年、91年間因竊盜案件
    ，分別經臺灣桃園地方法院及本院各判處有期徒刑6 月、11
    月，裁定應執行有期徒刑1 年4 月確定；又於93年間因違反
    毒品危害防制條例及偽造文書案件，經本院各判處有期徒刑
    8 月、4 月及5 月，裁定應執行有期徒刑1 年3 月確定，上
    開徒刑於94年10月25日縮刑期滿執行完畢（詳如上述），此
    有臺灣高等法院被告全國前案紀錄表在卷可參。其於有期徒
    刑執行完畢後五年內再犯有期徒刑以上之2 罪，皆為累犯，
    均應依法各加重其刑。本院爰審酌其素行、竊得財物之價值
    、造成告訴人財產損失暨生活不便程度、其犯罪動機、目的
    、手段、智識程度及被告犯罪後坦承犯行，以及公訴人具體
    請求量處被告1 年有期徒刑等一切情狀，各量處如主文所示
    之刑，以資懲儆。
四、末查；本件被告犯罪行為之時間，係在96年4 月24日以前，
    合於中華民國九十六年罪犯減刑條例第2 條第1 項第3 款之
    減刑條件，應各減其宣告刑二分之一如主文所示，並依同條
    例第9 條之規定皆諭知易科罰金之折算標準，附此說明。
據上論斷，應依刑事訴訟法第273 條之1 第1 項、第299 條第1
項前段，刑法第28條、第306 條第1 項、第321 條第1 項第2款
、第4 款、刑法第47條第1 項、刑法第41條第1 項前段，中華民
國九十六年罪犯減刑條例第2 條第1 項第3 款、第9 條，刑法施
行法第1條之1，判決如主文。
本案經檢察官吳文正到庭執行職務
中　　華　　民　　國　　96　　年　　10　　月　　18　　日
                        刑事第五庭  法　官  潘  長  生
以上正本證明與原本無異。
如不服本判決，應於判決送達後10日內，向本院提出上訴狀（上
訴書狀應依規定敘明上訴理由）。
                                    書記官  彭 麗 紅
中　　華　　民　　國　　96　　年　　10　　月　　18　　日
附錄本案論罪科刑法條全文：
中華民國刑法第306條
（侵入住居罪）
無故侵入他人住宅、建築物或附連圍繞之土地或船艦者，處1 年
以下有期徒刑、拘役或3 百元以下罰金。
無故隱匿其內，或受退去之要求而仍留滯者，亦同。
中華民國刑法第321條
（加重竊盜罪）
犯竊盜罪而有左列情形之一者，處6 月以上、5 年以下有期徒刑
：
一  於夜間侵入住宅或有人居住之建築物、船艦或隱匿其內而犯之
    者。
二  毀越門扇、牆垣或其他安全設備而犯之者。
三  攜帶兇器而犯之者。
四  結夥三人以上而犯之者。
五  乘火災、水災或其他災害之際而犯之者。
六  在車站或埠頭而犯之者。
前項之未遂犯罰之。
